# 关于财务担保合同

提问人：cfshichunsheng 时间：2022-03-14 13:58:25
请问陈版，财务担保合同的买方应如何进行会计处理？是采用或有事项准则（基本确定可以收到时确认）还是适用金融工具准则（公允价值计量且其变动计入当期损益）？

回答人：chenyiwei
财务担保合同的买方一般可参考《企业会计准则解释第 5 号》第二条对信用保护买方的会计处理规定。可参考：《中审众环研究 2020 》之“问题4-1-80（应收账款由第三方提供保证的，坏账准备如何计提）”、“问题4-1-86（涉诉且有质押品时应收款项减值的处理）”。